臺灣桃園地方法院交通事件裁定　　100年度交聲字第205號
原處分機關　交通部公路總局新竹區監理所
異　議　人
即受處分人　陳明德
上列受處分人因違反道路交通管理處罰條例案件，對於交通部公
路總局新竹區監理所100 年2 月10日所為之處分（原處分案號：
竹監裁罰字第裁50-DB0000000號），向臺灣新竹地方法院聲明異
議，經該院裁定移轉管轄移送本院，本院裁定如下：
    主  文
異議駁回。
    理  由
一、按汽車駕駛人駕駛汽車，應遵守道路交通標誌、標線、號誌
    之指示，道路交通安全規則第90條前段定有明文。復按汽車
    駕駛人，行經有燈光號誌管制之交岔路口闖紅燈者，處新臺
    幣（下同）1,800元以上5,400元以下罰鍰；汽車駕駛人有第
    53條之情形者，並記違規點數3 點，道路交通管理處罰條例
    第53條第1 項、第63條第1 項第3 款亦已分別明訂。
二、本件異議人即受處分人（下稱異議人）陳明德駕駛CP-669 0
    號自用小客車，於99年12月20日15時24分，行經桃園縣中壢
    市○○路與慈惠三街路口，為桃園縣政府警察局中壢分局員
    警舉發「紅燈左轉（環北路左轉慈惠三街）」違反道路交通
    管理事件，並填掣桃縣警交字第DB0000000 號交通違規通知
    單當場舉發，嗣受處分人於應到案日期前之99年12月27日（
    原聲明異議案件意見書誤植為98年9 月14日）向原處分機關
    提出申訴，經原處分機關函請舉發單位調查結果，仍認受處
    分人確有前開違規行為，原處分機關乃於100 年2 月10日，
    依道路交通管理處罰條例第53條第1 項、第65條第1 項第3
    款之規定，裁處受處分人2,700 元之罰鍰並記違規點數3 點
    。
三、受處分人異議意旨略以：我是到紅燈最後幾秒的時候左轉，
    ，當時綠燈變紅燈的時候，我在路口停一下才左轉，我停的
    時候前方是紅燈沒錯，但是我是怕擋住直行的車輛才左轉，
    因為我已經超過安全島了我沒有紅燈左轉的犯意，為此聲明
    不服，請求撤銷原處分等語。
四、經查：
  (一)本件舉發經過經本院依職權當庭勘驗警員所錄製之光碟:
    錄影時間（00：02）
    畫面為環北路及慈惠三街的路口，該路口為T 字型路口，此
    時慈惠三街為綠燈號誌，慈惠三街的車輛可左右轉。
    錄影時間（00：15）
    畫面中出現異議人之車輛，其車輛位於環北路上，欲向慈惠
    三街方向左轉，其閃爍左轉燈，並於路口等待。此時慈惠三
    街的號誌，仍為綠燈。環北路上的機車，皆於路口等待，未
    前行。
    錄影時間（00：19）
    此時原本位於慈惠三街等待之白色小客車迴轉，之後約隔數
    秒，異議人之車輛自環北路及慈惠三街之交叉路口左轉進入
    慈惠三街，此時慈惠三街之號誌仍為綠燈。
    錄影時間（00：26）
    異議人所駕駛之小客車車號CP-6690 號為警方所攔下，數秒
    後，慈惠三街之號誌，才轉為紅燈。
  (二)依照上開錄影內容顯示，異議人之車輛其車輛位於環北路上
    ，欲向慈惠三街方向左轉，其閃爍左轉燈，並於路口等待。
    此時慈惠三街的號誌，仍為綠燈，足認該時環北路上之號誌
    為紅燈，異議人雖以：是，我未依照燈號左轉，我停的時候
    前方是紅燈沒錯，但我沒有闖紅燈的意圖，前面的車輛擋住
    ，所以我才直接左轉云云置辯，惟異議人之車輛停於環北路
    上等待紅燈時，明知環北路之號誌為紅燈，逕而左轉，辯稱
    沒有闖紅燈之故意，殊難採信，又本件業經證人即本件舉發
    員警林祐宏，於本院調查時到庭證稱：這是我們自己架設V8
    拍攝的，就我所知這個路口是沒有監視器畫面，我當時站在
    慈惠三街上。當時慈惠三街的車流量大致還順暢，必沒有異
    議人所述有擋住路口的情況，等到車流都減緩之後，大約過
    了十秒就看到異議人的車子過來。我看到異議人的車子的時
    候，環北路的號誌是紅燈等語，互核與本院當庭勘驗光碟之
    勘驗內容相符。再考量證人林祐宏身為執法人員，與受處分
    人既素不相識，且無任何關係或宿怨仇隙，衡情應無在執行
    交通勤務中，刻意捏造事實舉發素不相識、毫無冤仇之受處
    分人之必要，且其於負有具結義務並可能受刑法偽證罪處罰
    之情形下，仍於法庭為前揭證言，其證言之憑信性應可獲得
    擔保。且警員取締交通違規行為，本與民眾立於潛在之對立
    關係，為避免引發民怨或爭議，而影響自身勤務之執行及警
    方執法之威信，衡情應會謹慎將事，在得以確定民眾違規事
    實之前提下，始予掣單舉發，故該證人之證述應足以作為認
    定受處分人違規事實之依據，受處分人前揭所辯，自難採信
    。道路交通管理處罰條例或相關法規並未規定要求執行交通
    勤務員警於舉發交通違規案件時，應以錄音、錄影或其他方
    式蒐證為之，而本件執法人員已提出查察取締當時之光碟為
    佐證，復有執行查察取締勤務之人員，以其親身經歷之舉發
    過程，於法院具結後以證人身分接受訊問，而就行為人違規
    事實加以證述，法院於衡量審酌其證詞之證明力高低後，採
    其證言作為認定判斷之基礎，自非法所不許。
  (三)另異議人聲請調閱該路口環北路之監視器，經證人林祐宏到
    庭證稱：就我所知這個路口是沒有監視器畫面等語，且經證
    人林祐宏提出本件查察取締時之錄影光碟為證，經本院當庭
    播放勘驗予異議人，異議人亦表示其未依燈號左轉等語，是
    異議人所請，認無理由，而無調取之必要。本件事證明確，
    受處分人違規行為堪以認定，應依法裁罰。是本件受處分人
    之上開違規事實，事證明確，洵堪認定。從而，原處分機關
    依前揭道路交通管理處罰條例第53條第1 項、第63條第1 項
    第3 款、違反道路交通管理事件統一裁罰標準及處理細則及
    違反道路交通管理事件統一裁罰標準表之規定，裁處受處分
    人罰鍰2700元，並記違規點數3 點，核無違誤。本件異議人
    之異議為無理由，應予駁回。
據上論斷，應依道路交通事件處理辦法第18條，裁定如主文。
中    華    民    國  100     年    4     月    29    日
                  刑事第十庭    法  官  黃鏡芳
以上正本證明與原本無異。
如不服本裁定，應於裁定送達後5 日內向本院提出抗告狀。
                                書記官  劉家蕙
中    華    民    國   100    年    5     月    5     日